ACORDAO-COMPLETO-2522687

ACÓRDÃO DE RELAÇÃO

ACÓRDÃO DE RELAÇÃO 1077/2022 ATA 4/2022 - PRIMEIRA CÂMARA

Acórdão 1077/2022-TCU-Primeira Câmara
Os Ministros do Tribunal de Contas da União ACORDAM, por unanimidade, com fundamento no art. 71, inciso III, da Constituição Federal/1988, c/c os arts. 1º, inciso V, e 39, inciso II, da Lei 8.443/1992, arts. 1º, inciso VIII, 17, inciso III, 143, inciso II, 259, inciso II, e 260, § 1º, do Regimento Interno do TCU, em:
a) considerar legais, para fins de registro, os atos de concessão de pensão militar constantes dos autos, de acordo com os pareceres emitidos no presente processo;
b) informar ao Instituto Nacional do Seguro Social (INSS) , quanto a pensão militar instituída por Wilton Inácio da Costa em favor de Francisca Maria dos Santos: a) o valor da pensão militar percebida pela Sra. Francisca Maria dos Santos; b) a data de início da pensão por morte no regime próprio; e c) o parentesco entre o instituidor e a beneficiária; e
c) diligenciar ao Instituto Nacional do Seguro Social (INSS) acerca da revisão prevista no art. 21 da Lei 8.742/1993, com vistas a esclarecer, no prazo de 15 (quinze) dias, se a Sra. Francisca Maria dos Santos deve ou não continuar a receber o amparo social (BPC) , uma vez que não mais preencheria as condições de habilitação, pela percepção de pensão militar deixada pelo ex-cônjuge.
1. Processo TC-Processo 041.838/2021-1 (PENSÃO MILITAR) 
	1.1. Interessados: Ana Lucia Rocha Cubas (XXX.256.161-XX) ; Claudia Lucia Rocha Cubas Briosa (XXX.840.361-XX) ; Cristina Lucia Rocha Cubas Rolim (XXX.060.021-XX) ; Debora Sene Sousa Barreto de Andrade (XXX.424.926-XX) ; Elice Borges Porto (XXX.038.791-XX) ; Elizabete Lucia Rocha Cubas Ximenes (XXX.367.681-XX) ; Francisca Maria dos Santos (XXX.311.701-XX) ; Jurema Cavalheiro (XXX.415.046-XX) ; Marivalda dos Santos Karwowski (XXX.575.481-XX) ; Marluce Pereira de Andrade (XXX.127.387-XX) ; Romilda Rosa Ferreira (XXX.604.431-XX) .
	1.2. Órgão: Comando do Exército.
	1.3. Relator: Ministro Vital do Rêgo.
	1.4. Representante do Ministério Público: Procurador Sergio Ricardo Costa Caribé.
	1.5. Unidade Técnica: Secretaria de Fiscalização de Integridade de Atos e Pagamentos de Pessoal e de Benefícios Sociais (Sefip) .
	1.6. Representação legal: não há.
	1.7. Determinações/Recomendações/Orientações: não há.

Primeira Câmara

Comando do Exército.

Ana Lucia Rocha Cubas (XXX.256.161-XX); Claudia Lucia Rocha Cubas Briosa (XXX.840.361-XX); Cristina Lucia Rocha Cubas Rolim (XXX.060.021-XX); Debora Sene Sousa Barreto de Andrade (XXX.424.926-XX); Elice Borges Porto (XXX.038.791-XX); Elizabete Lucia Rocha Cubas Ximenes (XXX.367.681-XX); Francisca Maria dos Santos (XXX.311.701-XX); Jurema Cavalheiro (XXX.415.046-XX); Marivalda dos Santos Karwowski (XXX.575.481-XX); Marluce Pereira de Andrade (XXX.127.387-XX); Romilda Rosa Ferreira (XXX.604.431-XX).

VITAL DO RÊGO

não há.

Procurador Sergio Ricardo Costa Caribé.

PENSÃO MILITAR (PMIL)

Secretaria de Fiscalização de Integridade de Atos e Pagamentos de Pessoal e de Benefícios Sociais (Sefip).